臺灣高雄地方法院刑事判決　　　　　　　96年度訴字第4811號
公　訴　人　臺灣高雄地方法院檢察署檢察官
被　　　告　乙○○
　　　　　　　　　　（現另案於臺灣高雄第二監獄執行中）
上列被告因毒品危害防制條例案件，經檢察官提起公訴（96年度
毒偵字第8394、8996號），本院以簡式審判程序判決如下：
    主  文
乙○○施用第一級毒品，累犯，處有期徒刑捌月，扣案第一級毒
品海洛因壹小包（驗前淨重零點零陸肆公克、驗後淨重零點零伍
參公克），沒收銷燬之；又施用第一級毒品，累犯，處有期徒刑
捌月，扣案第一級毒品海洛因壹小包（驗前淨重零點零陸參公克
、驗後淨重零點伍參公克），沒收銷燬之，扣案注射針筒貳支，
沒收；應執行有期徒刑壹年，扣案第一級毒品海洛因貳小包（合
計驗前淨重零點壹貳柒公克、驗後淨重零點壹零陸公克），沒收
銷燬之，扣案注射針筒貳支，沒收。
    事  實
一、乙○○前因施用毒品案件，經本院以90年度毒聲字第6619號
    裁定送觀察、勒戒後，因認有繼續施用毒品傾向，經檢察官
    聲請強制戒治並提起公訴，本院以90年度毒聲字第7145號裁
    定令入戒治處所施以強制戒治，以90年度毒聲字第2506號裁
    定停止戒治，所餘戒治期間付保護管束，於民國91年11月27
    日保護管束期滿；該提起公訴部分，則經本院以91年度訴字
    第30號判處有期徒刑7 月確定，於92年9 月9 日執行完畢；
    又因施用毒品案件，經本院以93年度訴字第3311號判處有期
    徒刑8 月確定，於94年12月9 日執行完畢。詎仍不知悔改，
    未戒除毒癮，於前述強制戒治執行完畢釋放後5 年內，分別
    基於施用第一級毒品海洛因之犯意：(1)於96年9 月10日15時
    52分許為警採尿回溯24小時內之某時，在不詳地點，施用第
    一級毒品海洛因1 次，嗣為警於同日14時許，在高雄縣岡山
    鎮○○街與民生街口攔檢查獲，並扣得乙○○所有第一級毒
    品海洛因1 小包（驗前淨重0.064 公克、驗後淨重0.053 公
    克）；(2)於96年9 月14日12時許，在高雄縣岡山鎮協北巷72
    之1 號附近某公園之公共廁所內，施用第一級毒品海洛因1
    次，嗣為警於同日19時30許，在上開協北巷某處攔檢查獲，
    並扣得乙○○所有第一級毒品海洛因1 小包（驗前淨重0.06
    3 公克、驗後淨重0.053 公克）及注射針筒2 支。
二、案經高雄縣政府警察局岡山分局報請臺灣高雄地方法院檢察
    署檢察官偵查起訴。
    理  由
一、被告乙○○所犯係死刑、無期徒刑、最輕本刑為3 年以上有
    期徒刑以外之罪，其於準備程序中就前揭被訴事實為有罪之
    陳述，經受命法官告知簡式審判程序之旨，並聽取其與公訴
    人之意見後，本院合議庭裁定由受命法官獨任進行審判程序
    ，合先敘明。
二、上揭事實，業據被告於本院審理時坦承不諱，且被告2 次為
    警查獲所採之尿液，經送台灣檢驗科技股份有限公司檢驗結
    果，均確呈嗎啡陽性反應，有該公司96年9 月19日編號KＺ00
    0000000000號、同年10月11日編號KH2007A0000000號濫用藥
    物尿液檢驗報告各1 紙，及尿液採證檢驗對照表2 紙附卷可
    稽；又歷次查獲扣得被告持有疑似海洛因粉末計2 小包（驗
    前淨重分別為0.064 、0.063 公克，驗後淨重均為0.053 公
    克），經送高雄市立凱旋醫院鑑定結果，均確呈第一級毒品
    海洛因陽性反應，有該醫院96年11月5 日高市凱醫驗字第53
    72、5375號濫用藥物成品檢驗鑑定書各1 份在卷可佐，足徵
    被告之自白與事實相符，堪以採信。是本案事證明確，被告
    施用第一級毒品海洛因之犯行，洵堪認定。
三、按觀察、勒戒或強制戒治執行完畢釋放後，5 年內再犯毒品
    危害防制條例第10條施用毒品之罪者，應依法追訴，毒品危
    害防制條例第23條第2 項定有明文。被告前因施用毒品案件
    ，經如前揭事實欄所載送強制戒治，於91年11月27日期滿等
    情，有本院院內索引卡紀錄表、臺灣高等法院被告前案紀錄
    表各1 份在卷可憑，被告於前述強制戒治執行完畢釋放後5
    年內，再犯本件施用第一級毒品之罪，參照上開規定，自應
    予追訴、處罰。
四、核被告2 次所為，均係犯毒品危害防制條例第10條第1 項之
    施用第一級毒品罪。其持有第一級毒品海洛因之低度行為，
    均為其施用之高度行為所吸收，不另論罪。其所犯上開2 罪
    間，犯意各別，行為獨立，應予分論併罰。又被告有如前開
    事實欄所載之犯罪科刑及執行紀錄，有上開前案紀錄表可稽
    ，其於刑之執行完畢後，5 年內再故意犯本件有期徒刑以上
    之數罪，為累犯，應各加重其刑。爰審酌被告前因施用毒品
    案件，經施以強制戒治後，仍再犯本件施用毒品之罪，足見
    其戒絕毒癮之意志不堅，本不宜寬貸，惟念其犯後坦承犯行
    ，態度良好，及施用毒品乃戕害自身健康，尚未直接危害他
    人，反社會性不高，且被告犯後即至醫院尋求戒毒治療（美
    沙東療法，治療時間為96年9 月27日至同年10月10日），有
    被告提出之財團法人義大醫院診斷證明書可稽，足見其仍有
    求戒改正之心等一切情狀，分別量處如主文所示之刑，並定
    其應執行之刑，以資懲儆。又扣案粉末計2 小包，經鑑定確
    含海洛因成分，業如前述，其包裝袋因與其上殘留之毒品難
    以析離，均應依毒品危害防制條例第18條第1 項前段規定，
    不論屬於被告所有與否，宣告沒收銷燬之；至送鑑耗用之海
    洛因既已滅失，自無庸再予宣告沒收銷燬。另扣案注射針筒
    2 支，為被告所有供施用毒品所用之物，業據被告於本院供
    陳甚明，爰依刑法第38條第1 項第2 款規定，併予宣告沒收
    。
據上論斷，應依刑事訴訟法第299 條第1 項前段、第273 條之1
第1 項，毒品危害防制條例第10條第1 項、第18條第1 項前段，
刑法第11條、第47條第1 項、第51條第5 款、第38條第1 項第2
款，判決如主文。
本案經檢察官甲○○到庭執行職務。
中　　華　　民　　國　　96　　年　　12　　月　　25　　日
                  刑事第十六庭  法　官  周宛瑩
以上正本證明與原本無異。
如不服本判決，應於判決送達後10日內，向本院提出上訴狀。
中　　華　　民　　國　　96　　年　　12　　月　　26　　日
                                書記官  彭帥雄
附錄論罪法條：
毒品危害防制條例第10條
施用第一級毒品者，處6 月以上5 年以下有期徒刑。
施用第二級毒品者，處3 年以下有期徒刑。
